【裁判字號】    98,上易,1683
【裁判日期】    980806
【裁判案由】    毒品危害防制條例
【裁判全文】
臺灣高等法院刑事判決                98年度上易字第1683號
上  訴  人  甲○○
即  被  告
                    現另案於臺灣臺北監獄士林分監執行中
上列上訴人因毒品危害防制條例案件，不服臺灣士林地方法院九
十八年度審易字第二０八號，中華民國九十八年五月二十七日第
一審判決（起訴案號：臺灣士林地方法院檢察署九十七年度毒偵
字第二三九０號），提起上訴，本院判決如下：
    主  文
上訴駁回。
    事  實
一、甲○○前因施用毒品案件，先後於民國（下同）八十八年二
    月二十四日、八十八年十二月二十日經臺灣士林地方法院裁
    定送觀察、勒戒，經認定為無繼續施用傾向，由臺灣士林地
    方法院檢察署檢察官以八十八年度偵緝字第一四二號與八十
    八年度毒偵字第七二六號分別為不起訴處分確定，其續於九
    十一年間因施用毒品案件，經臺灣士林地方法院以九十二年
    度簡字第五四號判決處有期徒刑六月確定，於九十三年十一
    月十一日縮刑期滿執行完畢。復因施用毒品案件，經臺灣士
    林地方法院裁定送勒戒處所施以觀察、勒戒後，認有繼續施
    用毒品之傾向，再經臺灣士林地方法院裁定令入戒治處所施
    以強制戒治，於九十六年四月二十六日強制戒治執行完畢釋
    放出所，並經臺灣士林地方法院檢察署檢察官以九十六年度
    戒毒偵字第四一號為不起訴處分確定。甲○○於前案強制戒
    治執行完畢釋放後五年內，復基於施用第二級毒品甲基安非
    他命之犯意，於九十七年十月十八日十二時許，在臺北縣三
    芝鄉友人綽號「小林」住處，以將甲基安非他命置入玻璃球
    內燒烤吸食煙霧之方式，施用甲基安非他命一次。嗣於九十
    七年十月二十一日上午十一時三分許，經警以毒品調驗列管
    人口通知採尿送驗後，結果呈安非他命、甲基安非他命陽性
    反應，始悉上情。
二、案經臺北縣政府警察局淡水分局報請臺灣士林地方法院檢察
    署檢察官偵查起訴。
    理  由
一、證據能力部分：按被告以外之人於審判外之言詞或書面陳述
    ，除法律有規定者外，不得作為證據；又被告以外之人於審
    判外之陳述，雖不符合同法第159條之1至第159條之4之規定
    ，但經當事人於審判程序同意作為證據，法院審酌該言詞陳
    述或書面陳述作成時之情況，認為適當者，亦得為證據。當
    事人、代理人或辯護人於法院調查證據時，知有第159條第1
    項不得為證據之情形，而未於言詞辯論終結前聲明異議者，
    視為有前項之同意，刑事訴訟法第159條第1項及第159條之5
    分別定有明文。查本判決下列所引用之各該被告以外之人於
    審判外之陳述即應受尿液採驗人尿液檢體採集送驗紀錄表及
    臺灣檢驗科技股份有限公司濫用藥物檢驗報告等，均屬傳聞
    證據，惟被告雖知上開證據資料為傳聞證據，但於準備程序
    及審判期日中均表示無意見而不予爭執，且迄至言詞辯論終
    結前亦未再聲明異議，審酌上開證據資料製作時之情況，尚
    無違法不當及證明力明顯過低之瑕疵，亦認為以之作為證據
    應屬適當，故揆諸前開規定，爰逕依刑事訴訟法第159條之5
    規定，認前揭證據資料均例外有證據能力。
二、上訴人即被告甲○○於警詢、偵查及原審、本院坦承前揭犯
    罪事實，且查；
(一)、被告因係毒品列管人口，經警通知採集其尿液送檢驗結果，
    呈安非他命、甲基安非他命陽性反應，有應受尿液採驗人尿
    液檢體採集送驗紀錄表第一、二聯及臺灣檢驗科技股份有限
    公司九十七年十一月七日編號CH/2008/A0598濫用藥物檢驗
    報告各一份在卷可稽，足徵被告自白與事實相符。
(二)、按犯毒品危害防制條例第十條之施用毒品罪者，檢察官應聲
    請法院裁定令被告入勒戒處所觀察、勒戒。觀察、勒戒後，
    檢察官依據勒戒處所之陳報，認受觀察、勒戒人無繼續施用
    毒品傾向者，應即釋放，並為不起訴處分；認受觀察、勒戒
    人有繼續施用毒品傾向者，檢察官應聲請法院裁定令入戒治
    處所施以強制戒治。經觀察、勒戒或強制戒治執行完畢釋放
    後，五年內再犯毒品危害防制條例第十條之罪者，檢察官應
    依法追訴，毒品危害防制條例第二十條第一項、第二項、第
    二十三條第二項分別定有明文。查被告前因施用毒品案件，
    經裁定送觀察、勒戒後，認有繼續施用毒品之傾向，復經裁
    定令入勒戒處所施以強制戒治，於九十六年四月二十六日強
    制戒治執行完畢釋放出所，並經臺灣士林地方法院檢察署檢
    察官以九十六年度戒毒偵字第四一號為不起訴處分確定。有
    臺灣士林地方法院檢察署九十六年度戒毒偵字第四一號不起
    訴處分書、刑案資料查註紀錄表及全國施用毒品案件紀錄表
    各一份在卷可稽，被告於觀察、勒戒及強制戒治執行完畢釋
    放後，五年內再犯毒品危害防制條例第十條之罪，經檢察官
    提起公訴，應予審理。
(三)、綜上，本件事證明確，被告犯行堪以認定，應依法論科。
三、論罪科刑部分
(一)、按甲基安非他命為毒品危害防制條例第二條第二項第二款所
    稱之第二級毒品。核被告施用甲基安非他命之行為，係犯毒
    品危害防制條例第十條第二項之施用第二級毒品罪。被告持
    有甲基安非他命進而施用，其持有甲基安非他命之低度行為
    應為施用甲基安非他命之高度行為所吸收，不另論罪。又被
    告有事實欄所述犯罪科刑執行情形，有被告前案紀錄表附卷
    可參，其於有期徒刑執行完畢後，五年內故意再犯有期徒刑
    以上之本罪，應依刑法第四十七條第一項之規定論以累犯，
    並加重其刑。
(二)、原審認被告罪證明確，並適用刑事訴訟法第二百九十九條第
    一項前段、第二百七十三條之一第一項，毒品危害防制條例
    第十條第二項，刑法第十一條前段、第四十七條第一項之規
    定，審酌被告施用甲基安非他命一次及犯罪戕害自己身心健
    康，與犯罪後供認犯行之態度等一切情狀，量處有期徒刑柒
    月。
(三)、經核原判決認事用法並無不合，量刑之諭知亦屬妥適，上訴
    人即被告上訴意旨略以量刑過重等詞，然按「量刑輕重係屬
    事實審法院得依職權自由裁量之事項，苟已斟酌刑法第57條
    各款所列情狀而未逾越法定刑度，不得遽指為違法（七十二
    年台上字第六六九六號判例）」，本件原審判決已經詳細記
    載量刑審酌各項被告犯罪情節及犯罪後之態度等一切情狀，
    並予以綜合考量，依累犯之規定加重其刑後），在法定刑內
    科處其刑，經核於法並無不合，上訴意旨既未指摘原判決科
    刑有何違背法令，單純就科刑輕重為爭執，自非適法之上訴
    理由。是其指摘原判決不當，為無理由，應予駁回。
據上論斷，應依刑事訴訟法第三百六十八條，判決如主文。
本案經檢察官楊秀琴到庭執行職務。
中    華    民    國    98    年    8     月     6    日
            刑事第十二庭  審判長法  官  蔡永昌
                                法  官  陳榮和
                                法  官  施俊堯
以上正本證明與原本無異。
不得上訴。
                                書記官  顧哲瑜
中    華    民    國    98    年    8     月    10    日
附錄：本案論罪科刑法條全文
毒品危害防制條例第十條第二項
施用第二級毒品者，處 3 年以下有期徒刑。


司法院資訊處製作；財團法人民間司法改革基金會備份。
